臺灣臺北地方法院民事裁定
111年度抗字第310號
抗  告  人  呂朝章  



相  對  人  兆豐國際商業銀行股份有限公司

法定代理人  張兆順  


上列當事人間聲請本票裁定事件，抗告人對於民國111年3月18日
本院所為111年度司票字第3827號裁定提起抗告，本院裁定如下
：
    主  文
抗告駁回。
抗告程序費用新臺幣壹仟元由抗告人負擔。
    理  由
一、相對人於原審聲請意旨略以：相對人執有抗告人與案外人智
    活股份有限公司（下稱智活公司）於民國110年8月27日共同
    簽發之本票1紙（下稱系爭本票），票載金額為新臺幣1,000
    萬元，到期日為111年2月25日，票據號碼為5056號，付款地
    為相對人公司國外部所在地即臺北市○○區○○路000號，利息
    為聲請人公告之新臺幣基準利率加週年利率百分之3（提示
    時合計為週年利率百分之5.5），並免除作成拒絕證書。詎
    相對人於到期後經提示未獲付款，為此提出系爭本票，聲請
    裁定就系爭本票之票面金額及以週年利率百分之5.5計算之
    法定遲延利息准許強制執行等語。
二、抗告意旨略以：相對人未曾對抗告人現實出示票據請求付款
    ，難認已完成票據法規定之提示票據行為，故本件本票裁定
    之形式要件不備，爰依法提起抗告，請求廢棄原裁定及駁回
    相對人之聲請等語。
三、按執票人向本票發票人行使追索權時，得聲請法院裁定後強
    制執行，票據法第123條定有明文。而本票執票人依上開法
    條之規定，聲請法院裁定許可對發票人強制執行，係屬非訟
    事件程序，法院僅就形式上審查得否准許強制執行（最高法
    院56年度台抗字第714號民事裁定意旨參照）。又本票既載
    明免除作成拒絕證書，則執票人聲請裁定准予強制執行時，
    自毋庸提出已為付款提示之證據，發票人如主張執票人未為
    提示，依票據法第124條準用同法第95條但書之規定，應由
    其負舉證之責（最高法院84年度台抗字第22號民事裁定意旨
    參照）。
四、經查，相對人主張其執有抗告人與智活公司所簽發之系爭本
    票，經提示未獲抗告人與智活公司付款等情，業據其提出系
    爭本票為證，是原審就系爭本票為形式上審查，認已具備本
    票各項應記載事項，合於票據法第120條規定，屬有效本票
    ，因而裁定准許強制執行，尚無不合法之處。至抗告人固主
    張相對人未提示系爭本票，惟系爭本票既已載明「本本票免
    除作成拒絕證書並免除拒絕事由之通知」之文字，相對人於
    原審亦主張屆期提示系爭本票未獲抗告人付款等語，即表明
    已遵期提示，揆諸首揭說明，應由抗告人就相對人未提示系
    爭本票之事實，負擔舉證責任，然抗告人未能提出任何證據
    加以證明，則其空言辯稱相對人未提示系爭本票等語，自不
    足採。從而，原裁定認相對人提出系爭本票符合票據法之形
    式要件而准予強制執行，並無不當，抗告意旨指摘原裁定不
    當，求予廢棄，為無理由，應予駁回。
五、據上論結，本件抗告為無理由，爰依非訟事件法第46條、第
    21條第2項、第24條第1項、民事訴訟法第495條之1第1項、
    第449條第1項、第95條、第78條，裁定如主文。
中　　華　　民　　國　　111 　年　　 6　　月　　 8  　日
                  民事第四庭  審判長法  官  蔡政哲 
 　　　　　　　　                   法  官  李家慧
　  　　　　　　　　                法　官　林承歆　　　
以上正本係照原本作成。
本裁定僅得以適用法規顯有錯誤為理由提起再抗告。如提起再抗
告，應於裁定送達後10日內委任律師為代理人向本院提出再抗告
狀，並繳納再抗告費新臺幣1,000元。
中　　華　　民　　國　　111 　年　　 6　　月　　 8  　日
                                    書記官　何嘉倫